最　高　行　政　法　院　裁　定
                                     100年度裁字第1148號
上  訴  人　吳榮吉
被 上訴 人　苗栗縣政府
代　表　人　劉政鴻
上列當事人間食品衛生管理法事件，上訴人對於中華民國100年1
月25日臺中高等行政法院99年度簡字第190號判決，提起上訴，
本院裁定如下：
　　主  文
上訴駁回。
上訴審訴訟費用由上訴人負擔。
　　理  由
一、按對於適用簡易程序之裁判提起上訴，須經本院許可，且該
    許可以訴訟事件所涉及之法律見解具有原則性者為限，行政
    訴訟法第235條定有明文。所謂法律見解具有原則性者，係
    指該事件涉及之法律問題意義重大，而有加以闡釋必要之情
    形而言，非以其對於該訴訟當事人之勝敗有無決定性之影響
    為斷。例如原裁判所適用之行政命令是否牴觸法律之判斷，
    或高等行政法院就同類事件所表示之法律見解存在歧異，或
    與本院向來之見解互相牴觸，有由本院確認或統一法律上意
    見之必要等情形屬之。
二、上訴人在苗栗縣頭屋鄉明德村明德水庫停車場販賣「酸柑茶
    」、「燒柑茶」、「朳茶」、「柚茶」、「苦茶」、「烏龍
    茶」等飲料，因以擴音器及廣告看板宣稱「燒柑茶治咳嗽喉
    嚨痛糖尿病」、「燒柑茶治咳嗽喉嚨痛．．．朳茶治尿酸糖
    尿病．．．柚茶降血糖．．．苦茶治尿酸降肝火糖尿病．．
    ．自己研究成功藥頭固腎壯陽．．．有久年無噴農藥老烏龍
    茶冷泡治尿酸糖尿病……有明目．．．有解毒止癢痛風妙方
    良藥．．．」、「．．．喉嚨痛風寒頭痛．．．肚消化不良
    、糖尿病均有效。」等詞句，涉及食品為醫療效能之廣告，
    經民眾檢舉，由被上訴人所屬衛生局分別於民國（下同）99
    年3月20日、3月27日及4月17日派員前往上訴人販賣酸柑茶
    處查證屬實，乃以違反食品衛生管理法第19條第1項規定，
    依同法第32條第1項之規定，於99年5月13日以府衛食字第09
    97700441號行政處分書（下稱原處分），裁處上訴人新臺幣
    （下同）5萬元罰鍰。上訴人不服，提起訴願，遭決定駁回
    。嗣提起行政訴訟經原審駁回，遂提起本件上訴。
三、本件上訴人對於高等行政法院適用簡易程序所為之判決，提
    起上訴，略以：其居住於明德水庫上游，任無給職鄰長將近
    50年，曾受縣府頒發特優鄰長表揚，平時樂善好施。上訴人
    13歲時哥哥感冒咳到年餘而過世，當時決心研究咳嗽良藥救
    世人，一直10多年後才研究出此處方良藥，於88年12月23日
    向苗栗縣政府衛生局申請專利卻未獲准。又明德水庫廣場僅
    准築水庫41筆土地劃為水質水源保護區受害地主賣農產品維
    生，上訴人被檢舉全係因訴外人要搶占攤位做生意，被上訴
    人不但未查證上訴人所賣產品是否確有療效，亦未限期命上
    訴人改善即重罰5萬元，被上訴人至現場執行時並未說明法
    源依據，且如不能販售唯一生財養家之農產品，上訴人將生
    活不濟，是其販賣行為繼續進行實情有可原，且非出於故意
    或過失等語，為其論據。惟核其所陳理由，所爭執者無非原
    審法院證據取捨及事實認定，尚非高等行政法院各庭間就同
    類事件所表示之法律見解存在歧異，須由本院統一法律上意
    見，或該訴訟事件所涉法律問題意義重大，而有由本院加以
    闡釋必要之問題。核無所涉及之法律見解，具有原則性之重
    要，而有加以闡釋之必要情形，依首開規定及說明，其上訴
    不應許可，應予駁回。
四、據上論結，本件上訴為不合法。依行政訴訟法第249條第1項
    前段、第104條、民事訴訟法第95條、第78條，裁定如主文
    。
中　　華　　民　　國　　100　 年　　5　　 月　　5　　 日
                    最高行政法院第六庭
                        審判長法官　黃　合　文
                              法官　鄭　忠　仁
                              法官　劉　介　中
                              法官　帥　嘉　寶
                              法官　陳　鴻　斌

以  上  正  本  證  明  與  原  本  無  異
中　　華　　民　　國　　100　 年　　5　　 月　　5　　 日
　　　　　　　　　　　　　　　書記官　王　史　民